---
title: "task2"
output:
    html_document:
        df_print: paged
---


```{r setup, include=FALSE}
knitr::opts_chunk$set(echo = TRUE)
library(ggplot2)
```

Ткаченко i = 7

```{r init}
lambda <- 12
gamma <- 13
mu <- 2
delta <- 0.05
```

Оценка параметров EZ и DZ для задания начального капитала.
```{r EZestimate}
est_len <- 10000
p_sam <- rpois(est_len, lambda)
z_sam <- 1:est_len
for (i in 1:est_len)
{
    z_sam[i] <- sum(rgamma(p_sam[i], shape = gamma, scale = mu))
}
z_mean <- mean(z_sam)
z_var <- var(z_sam)
p_mean <- mean(p_sam)
```

Значение EZ

```{r}
z_mean
```

Значение EZ+2*sqrt(DZ)

```{r}
U <- z_mean + 2 * sqrt(z_var)
U
```

Значение P

```{r}
P <- (1 + delta) * z_mean
P
```


Моделирование.
```{r alg}
len <- 10000
years <- 10
results <- numeric(len)
razor <- numeric(years)
j_desp <- numeric(1)
U_desp <- numeric(len)

j_vict <- numeric(1)
U_vict <- numeric(len)

x_sum <- numeric(1)
x_q <- numeric(1)
x_q <- 0
x_sum <- 0

t_sum <- numeric(1)
t_sum <- 0
for (i in 1:len)
{
    # k<-rpois(1, lambda)
    T_ <- numeric(len)
    X <- numeric(len)
    U_t <- numeric(len)
    S_k <- 0
    U_S_k <- U
    U_t[1] <- U
    j <- 1
    while (TRUE) {
        alpha_0 <- runif(1)
        alpha <- runif(gamma)
        T_[j] <- -log(alpha_0) / lambda
        S_k <- S_k + T_[j]
        X[j] <- -mu * log(prod(alpha))
        x_sum <- x_sum + X[j]
        t_sum <- t_sum + T_[j]
        x_q <- x_q + 1
        U_S_k <- U_S_k + P * T_[j] - X[j]
        U_t[j + 1] <- U_S_k
        if (U_S_k < 0) {
            results[i] <- 0
            razor[floor(S_k) + 1] <- razor[floor(S_k) + 1] + 1
            j_desp <- j
            U_desp <- U_t
            break
        }
        if (S_k > years) {
            results[i] <- 1
            j_vict - j
            U_vict <- U_t
            break
        }
        j <- j + 1
    }
}
```

Оценка вероятности разорения за 10 лет:
```{r p est}
sum(razor[1:years]) / len
```

Оценки вероятностей разорения в каждом году:
```{r p_i est}
p_est <- data.frame(n = 1:years, p = razor[1:years] / len)
p_est
```

График изменения капитала, соответсвующий случаю с разорением. По оси икс — номера страховых случаев.
```{r s}
# plot(x=1:j, y = U_t[1:j])
ggplot(data = data.frame(x = 1:j_desp, y = U_desp[1:j_desp]), aes(x = x, y = y)) +
    geom_line()
```
Аналогичный график для случая без разорения.
```{r bez}
ggplot(data = data.frame(x = 1:length(U_vict[U_vict > 0]), y = U_vict[U_vict > 0]), aes(x = x, y = y), title = "Случай без разорения") +
    geom_line()
```



Оценка среднего числа страховых случаев в год  (ЕК):
```{r EK}
p_mean
```
Хорошая оценка при lambda = 12.

Оценка средней суммы страхового возмещения  (ЕХ):
```{r EX}
x_sum / x_q
```

Оценка среднего промежутка между страховыми случаями (ЕТ):
```{r ET}
t_sum / x_q
```

Оценка среднего суммарного страхового возмещения за год  (ЕZ):
```{r EZ2}
z_mean
```

Оценка дисперсии суммы страхового возмещения  (DХ):
```{r DX}
z_var / lambda - (x_sum / x_q)^2
```

Оценка дисперсии суммарного страхового возмещения за год  (DZ):
```{r DZ}
z_var
```
И корень из неё:
```{r DZ2}
sqrt(z_var)
```

Оценка вероятности разорения при начальном капитале U = 252.75:
```{r psi(U)}
sum(razor[1:years]) / len
```

U/EZ:
```{r U/EZ}
U / z_mean
```

Приближенное значение величины beta, полученное из неравенства Крамера:
```{r beta_est}
-log(sum(razor[1:years]) / len) / U
```

