---
title: "task3"
output:
    html_document:
        df_print: paged
---



```{r, include=FALSE}
# knitr::opts_chunk$set(fig.width = 8, fig.height = 8)

# library(testit)

# library(readxl)
# library(reshape2)
library(ggplot2)
# library(GGally) # pairwise plot
# library(stringr) # str_squish

# library(correlation) # cor_sort
# library(tidyr) # drop.na()
# library(ppcor)
library(dplyr) # dataframe
library(bbmle)

# setwd("R/Statistical_Analysis_2022/Partial_Correlation_CARDATA/Tkachenko")
```

# Задание

X ~ log(Norm(mu, sigma))

U < V ~ G(u, v) - любое удобное
я взял сортиованные пары нормальных

Y = (U, V, X < U, X < V)

найти зависимость ширины дов интервала оценок mu, sigma от объема выборки

# 1 Моделирование выборки из Y
```{r}
generate_Y <- function(n = 1, mean = 0, sd = 1) {
    x <- exp(rnorm(n, mean = mean, sd = sd))
    # u_ <- exp(rnorm(n))
    # v_ <- exp(rnorm(n))
    u_ <- rexp(n)
    v_ <- rexp(n)
    u <- pmin(u_, v_)
    v <- pmax(u_, v_)

    data.frame(
        u = u,
        v = v,
        id1 = x < u,
        id2 = x < v
    )
}

# y <- generate_Y(10000, 3, 2)
```

# 2 Написать функцию правдоподобия
L(mu, sigma | y) = p_(mu, sigma)(y)

Y = (u, v, 1, 1)    P = g(u, v) * P(x < u)
Y = (u, v, 0, 1)    P = g(u, v) * P(u < x < v)
Y = (u, v, 0, 0)    P = g(u, v) * P(v < x)

P(x < u) = F_teta(u)                    a       1 1
P(u < x < v) = F_teta(v) - F_teta(u)    b - a   0 1
P(v < x) = 1 - F_teta(v)                1 - b   0 0


```{r}
g <- function(u, v) {
    # 2 * dnorm(log(u)) * dnorm(log(v)) * (u < v)
    # 2 * dexp(u) * dexp(v) * (u < v)
    (u < v)
}

p <- function(y, mean, sd) {
    a <- pnorm(log(y$u), mean = mean, sd = sd)
    b <- pnorm(log(y$v), mean = mean, sd = sd)
    ifelse(y$id1, a, ifelse(y$id2, b - a, 1 - b))
}

# y <<- generate_Y(1000, 1, 2)

LL <- function(y, mean, sd) {
    -sum(log(p(y, mean, sd) * g(y$u, y$v)))
}
```



# 3 Написать процедуры оценивания параметров (с учетом естественных ограничений на область допустимых значений параметров)

```{r}
estimate_ <- function(n = 1000, param_mean = 0, param_sd = 1) {
    y <- generate_Y(n, param_mean, param_sd)
    fit1F <- mle2(minuslogl = function(mean = 0, sd = 1) LL(y, mean, sd))
    # print(coef(fit1F))
    # print(vcov(fit1F))

    param <- c(mean = param_mean, sd = param_sd)
    param_estimate <- coef(fit1F)
    names(param_estimate) <- paste(names(param_estimate), "estimate", sep = "_")
    param_moe <- 1.96 * sqrt(diag(vcov(fit1F)))
    names(param_moe) <- paste(names(param_moe), "moe", sep = "_")

    return(c(n = n, param, param_estimate, param_moe))
}

estimate <- function(n = 1000, param_mean = 0, param_sd = 1) {
    data.frame(t(mapply(estimate_, n, param_mean, param_sd)))
}
```

надо ли делить на n интервал

# 4 Исследование указанных свойств оценок оценок параметров.

```{r}
data <- estimate(n = c(100, 500, 1000, 5000, 10000, 50000), param_mean = 1, param_sd = 2)
```

```{r}
ggplot(data) +
    geom_line(aes(x = log(n), y = mean_moe), color = "red") +
    geom_line(aes(x = log(n), y = sd_moe), color = "blue")
```



```{r}
y <- generate_Y(10000, 1, 2)
fit1F <- mle2(minuslogl = function(mean = 0, sd = 1) LL(y, mean, sd))
```


```{r}
# ggplot() +
#     stat_ellipse(data = )

net <- expand.grid(list(
    mean = seq(0, 2, by = .01),
    sd = seq(0, 4, by = .01)
)) %>%
    mutate(
        z = dmvnorm(cbind(mean, sd), coef(fit1F), vcov(fit1F))
    )

ggplot() +
    # geom_point(data = ring, aes(x = x, y = y)) +
    geom_contour(data = net, aes(x = mean, y = sd, z = z))

print(coef(fit1F))
print(vcov(fit1F))
```


```{r}
# rm(list = ls())

# gc()
```




